臺灣高等法院民事裁定
111年度抗字第1061號

抗  告  人  謝昀安

上列抗告人因與相對人盧俊男間聲請假處分事件，對於中華民國
111年6月17日臺灣士林地方法院111年度全字第74號裁定，提起
抗告，本院裁定如下：
    主  文
抗告駁回。
抗告訴訟費用由抗告人負擔。 
    理  由
按債權人就金錢以外之請求因請求標的之現狀變更，有日後不
  能強制執行，或甚難強制執行之虞，欲保全強制執行者，得聲
  請假處分，固為民事訴訟法第532條第1項、第2項所明定。惟
  債權人聲請假處分應就其假處分之請求及原因釋明之；前項釋
  明如有不足，而債權人陳明願供擔保或法院認為適當者，法院
  得定相當之擔保，命供擔保後為假處分，同法第533條準用第5
  26條第1項、第2項亦定有明文。又所謂假處分之原因，即前開
  法文規定請求標的之現狀變更，有日後不能強制執行或甚難執
  行之虞之情形。而所謂日後不能強制執行或甚難執行之虞者，
  係指債務人浪費財產、增加負擔、就其財產為不利益之處分，
  恐將達於無資力之狀態，或債務人逃匿或移住遠方等情形而言
  ；所謂請求標的物之現狀變更，係指請求之標的物，其從前存
  在之狀態已有變更或將有變更而言，凡對於物或權利為事實上
  或法律上之處分均屬之（最高法院96年度台抗字第648號、99
  年度台抗字第477號、99年度台抗字第655號、102年度台抗字
  第2號裁定意旨參照）。再稱釋明者，係使法院就某事實之存
  否，得到大致為正當之心證，即為已足，與證明係當事人提出
  之證據方法，足使法院產生堅強心證，可以確信其主張為真實
  者，尚有不同。
查相對人主張：兩造為夫妻關係，如原裁定附表一所示建物、
  土地（下稱系爭不動產）及附表二所示建物、土地、車輛均為
  伊出資購買，僅借名登記於抗告人名下，而伊業已向臺灣士林
  地方法院對抗告人提起所有權移轉登記等訴訟（案列110年度
  重訴字第173號，下稱本案訴訟），並以起訴狀繕本送達抗告
  人為終止借名登記契約之意思表示，請求抗告人將上開不動產
  及車輛所有權移轉登記予伊，詎抗告人於伊提起本案訴訟前即
  將如原裁定附表二所示車輛變賣，並於本案訴訟審理期間，向
  地政機關違法聲請補發如原裁定附表二所示不動產之所有權狀
  ，將該不動產出售並移轉所有權登記予第三人，倘抗告人於本
  案訴訟期間再將系爭不動產出售並移轉所有權登記予第三人，
  將致伊有日後不能強制執行或甚難執行之虞，爰聲請就系爭不
  動產准予宣告假處分，並願供擔保以補釋明之不足等語，並提
  出系爭不動產買賣契約書、支票、淡水區農會取款憑條及帳戶
  交易明細表、臺灣士林地方檢察署109年度偵字第6572號及109
  年度偵字第15040號不起訴處分書、系爭不動產所有權狀等件
  為證（見原法院卷第18至56頁）。本院參酌相對人上開陳述及
  所提之證據，暨抗告人不爭執有出售如原裁定附表二所示建物
  、土地、車輛等情，認相對人已釋明其聲請假處分之原因，亦
  即抗告人於本案訴訟期間有將系爭不動產移轉登記或為其他處
  分行為之可能，若不予假處分，日後確有不能強制執行或甚難
  執行之虞。況縱認相對人釋明尚有不足，依前開說明，亦非不
  得命其供相當之擔保予以補足，相對人既陳明願供擔保以補釋
  明之不足，本件假處分之聲請自應予以准許，原法院酌定相當
  擔保金額准許之，於法尚無不合。是抗告人辯稱：相對人之主
  張與事實不符，原裁定應予廢棄云云，即非可採。
又假處分係保全強制執行方法之一種，原為在本案請求尚未經
  判決確定以前，預防將來債權人勝訴後，因請求標的之現狀變
  更，有日後不能強制執行或甚難執行之虞者而設，至債權人聲
  請假處分所主張之權利，債務人對之有所爭執者，應於現在或
  將來有訴訟繫屬時，請求法院為本案之判決，以資解決，尚非
  假處分程序所能審究（最高法院20年抗字第5號判例、98年度
  台抗字第611號裁定意旨參照）。抗告人另執：系爭不動產與
  如原裁定附表二所示建物、土地、車輛均為伊所有，相對人無
  法提出借名登記契約資以證明借名登記關係存在，其聲請為無
  理由等語，指摘原裁定不當，惟查抗告人上開所辯係實體上問
  題，依前開說明，應待本案解決，非本件假處分裁判中所能審
  究，是其上開所辯，亦非可採。
綜上所述，相對人為免抗告人處分系爭不動產，致其將來強制
  執行發生困難，自屬有保全之必要，其聲請假處分，即無不合
  。抗告意旨指摘原裁定不當，聲明廢棄，為無理由，應予駁回
  。
據上論結，本件抗告為無理由。依民事訴訟法第495條之1第1項
  、第449條第1項、第95條、第78條，裁定如主文。
中　　華　　民　　國　　111 　年　　8 　　月　　30　　日
                  民事第二十三庭
                      審判長法  官  張松鈞 
                            法  官  許勻睿 
                            法  官  李昆曄
正本係照原本作成。
本裁定除以適用法規顯有錯誤為理由外，不得再抗告。如提起再
抗告，應於收受送達後10日內委任律師為代理人向本院提出再抗
告狀。並繳納再抗告費新臺幣１千元。
中　　華　　民　　國　　111 　年　　8 　　月　　31    日
　　　　　　　　　　　　　
　　　　　　　　　　　　　  書記官  蕭麗珍